【裁判字號】    97,易,66
【裁判日期】    970218
【裁判案由】    竊盜
【裁判全文】
臺灣新竹地方法院刑事判決                97年度易字第66號
    公  訴  人  臺灣新竹地方法院檢察署檢察官
    被      告  庚○○
上列被告因竊盜案件，經檢察官提起公訴（96年度偵字第7350、
7569號），本院依簡式審判程序判決如下：
    主  文
庚○○攜帶兇器竊盜，累犯，處有期徒刑捌月；又竊盜，累犯，
處有期徒刑月；又竊盜，累犯，處有期徒刑月；又竊盜，累
犯，處有期徒刑月；又竊盜，累犯，處有期徒刑月；又竊盜
，累犯，處有期徒刑月。應執行有期徒刑壹年貳月。
    事  實
一、前案紀錄
（一）庚○○前於民國93年間，因竊盜案件，經本院於93年5月1
      7日以93年度易字第119號判處有期徒刑8月確定。又於93
      年間，因竊盜案件，經本院於93年9月13日以93年度竹北
      簡字第166號判處有期徒刑6月、諭知易科罰金折算標準確
      定。上開2案件，經本院於93年11月3日以93年度聲字第69
      7號裁定應執行有期徒刑1年確定，並於94年11月4日縮刑
      期滿執行完畢。
（二）庚○○於96年間，因竊盜案件，經本院於96年5月14日以
      96年度竹北簡字第85號判處有期徒刑3月、諭知易科罰金
      折算標準確定，嗣經減刑為有期徒刑1月又15日、諭知易
      科罰金折算標準確定，其自96年9月9日入監執行，迄至96
      年10月24日因執行完畢而出監。
二、庚○○仍不知悔改，竟另基於意圖為自己不法所有之竊盜犯
    意，分別於附表一編號1至6所示之時間、地點，均單獨1人
    ，或持客觀上足以危害人之生命、身體可供兇器使用之T型
    扳手1支（附表一編號1部分）、或徒手（附表一編號2至6部
    分），分別以附表一編號1至6所示之方法，竊取丙○○之車
    輛及許清桂等人所有、管有之商店內物品（時間、地點、方
    法、所竊得之物均詳如附表一編號1至6所示），得手後，或
    供給代步所用、或留供己用。嗣於96年12月28日，經警搜索
    其位於新竹縣竹北市○○里○鄰○○○街○段135巷9號之住處
    ，而查扣附表二所示之贓物（均經領回）。
三、案經新竹縣政府警察局竹北分局報告臺灣新竹地方法院檢察
    署檢察官偵查起訴。
    理  由
甲、程序部分
    本件被告庚○○所犯加重竊盜、竊盜罪，係非死刑、無期徒
    刑、最輕本刑為3年以上有期徒刑之罪，被告於本院準備程
    序進行中，就被訴事實為有罪之陳述，經本院合議庭認合於
    刑事訴訟法第273條之1第1項之規定，裁定進行簡式審判程
    序。
乙、實體部分
一、訊據被告庚○○對於事實二所載之6次竊盜犯行，迭於警詢
    、偵訊及本院準備程序、審理中均自白認罪，並經被害人丙
    ○○於警詢中指述附表一編號1所示車輛遭竊情節在卷可查
    （見96偵7569：8至9頁），且經被害人丁○○、戊○○、乙
    ○○、甲○○、己○○於警詢中指述附表一編號2至6所示物
    品遭竊情節在卷可憑（見96偵7350：15至25頁），另有內政
    部警政署刑事警察局於96年10月23日所出具之刑紋字第0960
    159064號鑑驗書及被害人丙○○出具之贓物認領保管單在卷
    可佐（見96偵75 69：20、22至23頁），復有新竹縣政府警
    察局竹北分局搜索扣押筆錄及目錄表；被害人許香桂具領失
    竊物品之新竹縣政府警察局竹北分局偵查隊贓物領具1紙及
    十元商品店遭竊物品起獲贓物清單1份；被害人戊○○、乙
    ○○、甲○○、己○○出具之贓物認領保管單4紙及聯成書
    局遭竊物品起獲贓物清單1份；時代生鮮超市之監視錄影翻
    拍照片1幀；查扣附表二所示贓物之照片4幀附卷可稽（見96
    偵7350：37至58頁），是認被告上開自白內容應與事實相符
    。從而，本件事證已臻明確，被告為附表一編號1至6所示竊
    盜犯行，均堪予認定，自應依法予以論罪科刑。
二、論罪科刑
(一）被告為附表一編號1行為時，持用T型扳手1支，客觀上足以
     對人之生命、身體安全構成威脅且具有危險性，應屬兇器
     ，核犯刑法第321條第1項第3款之攜帶兇器竊盜罪。
（二）被告為附表一編號2至6所示行為，各係犯刑法第320條第1
      項之竊盜罪。
（三）被告基於同一竊盜犯意，接續在附表一編號2之96年8月間
      至11月間某日（不含9月9日至10月24日之入監執行期間）
      前往十元商品店竊盜，為接續犯。
（四）被告所犯附表一編號1至6所示之1次加重竊盜罪、5次竊盜
      罪，犯意各別，行為互殊，應予分論併罰。
（五）被告有事實一（一）所載之前案紀錄，並於94年11月4日
      縮刑期滿執行完畢等情，有臺灣高等法院被告前案紀錄表
      、在監在押全國紀錄表附卷可佐，被告前受有期徒刑之執
      行完畢後，其於5年以內故意再犯本件有期徒刑以上之6罪
      ，皆為累犯，各應依刑法第47條第1項之規定，分別加重
      其刑。
（六）爰審酌被告正值壯年，猶思不勞而獲，前有多次竊盜前案
      紀錄，竟仍再犯本案之6次竊盜犯行，其竊取他人財物供
      己所用，致被害人遭受財產上損害，併審酌其行竊手段、
      方式，所生危害程度，暨其犯後坦承犯行堪稱態度良好等
      一切情狀，量處如主文所示之刑，並定其應執行之刑。
三、被告為附表一編號1竊盜犯行所持用之T型扳手1支，未據扣
    案，並經被告於警詢中供承已丟棄等語，復查無其他證據證
    明尚存在，為免日後執行沒收之困難，自不併予宣告沒收，
    附此敘明。
四、據上論斷，應依刑事訴訟法第273條之1第1項、第299條第1
    項前段，刑法第320條第1項、第321條第1項第3款、第47條
    第1項、第51條第5款，刑法施行法第1條之1，判決如主文。
本案經檢察官魏廷勳到庭執行職務。
中    華    民    國    97    年    2     月    18    日
                            刑事第三庭法  官    黃美文
以上正本證明與原本無異。
如不服本判決應於收受本判決後10日內向本院提出上訴書狀，其
未敘述上訴理由者，並得於提起上訴後10日內向本院補提理由書
狀 (均須按他造當事人之人數附繕本)「切勿逕送上級法院」。
中    華    民    國    97    年    2     月    18    日
                                      書記官    陳怡芳
附錄本案論罪科刑所適用法條全文：
刑法第320條第1項：
意圖為自己或第三人不法之所有，而竊取他人之動產者，為竊盜
罪，處5年以下有期徒刑、拘役或5百元以下罰金。
刑法第321條第1項第3款：
犯竊盜罪而有左列情形之一者，處6月以上、5年以下有期徒刑：
三、攜帶兇器而犯之者。
附表一：
┌─┬────┬─────┬──┬────┬──────┐
│編│時    間│地      點│被害│方    法│所竊得物品  │
│號│        │          │人  │        │            │
├─┼────┼─────┼──┼────┼──────┤
│  │96年8月 │新竹縣竹北│洪正│持足以危│車號LW-0646 │
│  │30日上午│市○○○路│雄  │害人之身│號自用小客車│
│1 │7時許   │487號郵局 │    │體、生命│            │
│  │        │附近      │    │可供兇器│            │
│  │        │          │    │使用之T │            │
│  │        │          │    │型扳手1 │            │
│  │        │          │    │支（未扣│            │
│  │        │          │    │案）撬開│            │
│  │        │          │    │車門及電│            │
│  │        │          │    │門後發動│            │
│  │        │          │    │車輛    │            │
├─┼────┼─────┼──┼────┼──────┤
│  │96年8月 │新竹縣竹│許青│徒手將物│TC-722型蜜歐│
│2 │間至11月│北市○○街│桂  │品藏於口│電話2台、車 │
│  │間某日（│377號「十 │    │袋或將物│用刮鬍刀2台 │
│  │不含9月9│元商品博愛│    │品放置手│、手動刮鬍刀│
│  │日至10月│店」、新│    │提籃方式│4組、三入棉 │
│  │24日之執│竹縣竹北市│    │品攜出店│花棒2盒、麻 │
│  │行期間）│中正西路88│    │外      │將排尺6支、 │
│  │接續竊盜│號「十元商│    │        │密碼鎖頭2個 │
│  │        │品新社店」│    │        │、伸縮皮尺2 │
│  │        │、新竹縣│    │        │個、計時器2 │
│  │        │竹北市仁和│    │        │個、MP3迷你 │
│  │        │街60號「十│    │        │喇叭1個、兒 │
│  │        │元商品竹北│    │        │童餐盒3個、 │
│  │        │店」      │    │        │訂書針43盒、│
│  │        │          │    │        │眼鏡36支、膠│
│  │        │          │    │        │水2支、針線 │
│  │        │          │    │        │組60組、湯匙│
│  │        │          │    │        │44組、濾茶器│
│  │        │          │    │        │16個、小元寶│
│  │        │          │    │        │3個、牙籤罐 │
│  │        │          │    │        │20個、黑色鞋│
│  │        │          │    │        │油5盒、二路 │
│  │        │          │    │        │燈泡9個、濾 │
│  │        │          │    │        │水器6個、竹 │
│  │        │          │    │        │筷12包、鋼筷│
│  │        │          │    │        │2包、大綱夾8│
│  │        │          │    │        │支、皮夾20個│
│  │        │          │    │        │、菜瓜布2個 │
│  │        │          │    │        │、手排釘書機│
│  │        │          │    │        │6組、商品打 │
│  │        │          │    │        │標籤機2臺、 │
│  │        │          │    │        │老傳統剪刀12│
│  │        │          │    │        │支、商品提籃│
│  │        │          │    │        │5個、指甲組1│
│  │        │          │    │        │組、紅酒開瓶│
│  │        │          │    │        │器1個、茶杯7│
│  │        │          │    │        │個、水晶座1 │
│  │        │          │    │        │個、鍍金佛像│
│  │        │          │    │        │15張、遙控器│
│  │        │          │    │        │1支、女用指 │
│  │        │          │    │        │甲油61個（價│
│  │        │          │    │        │值約新台幣1 │
│  │        │          │    │        │萬2072元）。│
├─┼────┼─────┼──┼────┼──────┤
│  │96年8月 │新竹縣新豐│陳錦│同上    │耳機1組、免 │
│3 │間某日  │鄉重興村永│雄  │        │洗湯匙2組（ │
│  │        │寧街36號「│    │        │價值約新台幣│
│  │        │億客來商行│    │        │300餘元）。 │
│  │        │」        │    │        │            │
├─┼────┼─────┼──┼────┼──────┤
│  │96年10月│新竹市中正│林嘉│將竊得物│藍色小筆記本│
│4 │24日後至│路360號「 │輝  │品放置購│12本、白色小│
│  │11月初某│聯成書局」│    │物籃攜出│記事本5本、 │
│  │日      │          │    │店外    │自黏性標籤20│
│  │        │          │    │        │本、多功能錢│
│  │        │          │    │        │包1個、摩登 │
│  │        │          │    │        │名片本1個、 │
│  │        │          │    │        │雷鳥口哨37個│
│  │        │          │    │        │、墨筆專用墨│
│  │        │          │    │        │水5個、手排 │
│  │        │          │    │        │訂書針1盒、 │
│  │        │          │    │        │三秒膠7個、 │
│  │        │          │    │        │印泥台7個、 │
│  │        │          │    │        │紅包袋1個、 │
│  │        │          │    │        │黃色雨衣8個 │
│  │        │          │    │        │、針皮印章套│
│  │        │          │    │        │1個、吉妮兔 │
│  │        │          │    │        │餐具盒11個、│
│  │        │          │    │        │MIME皮包1個 │
│  │        │          │    │        │、SY-140教學│
│  │        │          │    │        │尺1組、PLUS │
│  │        │          │    │        │釘書機2台、 │
│  │        │          │    │        │黑色名片夾3 │
│  │        │          │    │        │本、修正液8 │
│  │        │          │    │        │支、雜誌9本 │
│  │        │          │    │        │、書本2本（ │
│  │        │          │    │        │價值約新台幣│
│  │        │          │    │        │6497元）。  │
├─┼────┼─────┼──┼────┼──────┤
│  │96年10月│新竹市民族│何木│ 同上   │延長線1條、 │
│5 │24日後某│路205號「 │龍  │        │小夜燈2個、 │
│  │日      │時代生鮮超│    │        │不鏽鋼夾1組 │
│  │        │市」      │    │        │、立可白1個 │
│  │        │          │    │        │、瓜刨刀1個 │
│  │        │          │    │        │（價值約新台│
│  │        │          │    │        │幣3000元）。│
├─┼────┼─────┼──┼────┼──────┤
│  │96年11月│新竹市中央│劉仲│同上    │茶杯6個、綠 │
│6 │初某日  │路11號「小│堯  │        │油精4組（計8│
│  │        │雅禮品百貨│    │        │瓶）、白花油│
│  │        │」        │    │        │2組（計4瓶）│
│  │        │          │    │        │、象棋1組、 │
│  │        │          │    │        │環保筷2雙（ │
│  │        │          │    │        │價值約新台幣│
│  │        │          │    │        │700餘元）。 │
└─┴────┴─────┴──┴────┴──────┘
附表二：查扣之贓物
┌───────────────────────────┐
│(1)車號LW-0646號自用小客車維修單之統一發票1張、車號LW-0│
│  646號自用小客車維修明細表1張、維修檢查表1份         │
├───────────────────────────┤
│(2)TC-722型蜜歐電話2台、車用刮鬍刀2台、手動刮鬍刀4組、 │
│  三入棉花棒2盒、麻將排尺6支、密碼鎖頭2個、伸縮皮尺2個│
│  、計時器2個、MP3迷你喇叭1個、兒童餐盒3個、訂書針43盒│
│  、眼鏡36支、膠水2支、針線組60組、湯匙44組、濾茶器16 │
│  個、小元寶3個、牙籤罐20個、黑色鞋油5盒、二路燈泡9個 │
│  、濾水器6個、竹筷12包、鋼筷2包、大綱夾8支、皮夾20個 │
│  、菜瓜布2個、手排釘書機6組、商品打標籤機2臺、老傳統 │
│  剪刀12支、商品提籃5個、指甲組1組、紅酒開瓶器1個、茶 │
│  杯7個、水晶座1個、鍍金佛像15張、遙控器1支、女用指甲 │
│  油61個。                                            │
├───────────────────────────┤
│(3)耳機1組、免洗湯匙2組                                │
├───────────────────────────┤
│(4)藍色小筆記本12本、白色小記事本5本、自黏性標籤20本、 │
│  多功能錢包1個、摩登名片本1個、雷鳥口哨37個、墨筆專用│
│  墨水5個、手排訂書針1盒、三秒膠7個、印泥台7個、紅包袋│
│  1個、黃色雨衣8個、針皮印章套1個、吉妮兔餐具盒11個、M│
│  IME皮包1個、SY-140教學尺1組、PLUS釘書機2台、黑色名片│
│  夾3本、修正液8支、雜誌9本、書本2本。                │
├───────────────────────────┤
│(5)延長線1條、小夜燈2個、不鏽鋼夾1組、立可白1個、瓜刨刀│
│  1個。                                               │
├───────────────────────────┤
│(6)茶杯6個、綠油精4組（計8瓶）、白花油2組（計4瓶）、象 │
│  棋1組、環保筷2雙。                                  │
└───────────────────────────┘


司法院資訊處製作；財團法人民間司法改革基金會備份。
